【裁判字號】    97,上,779
【裁判日期】    980331
【裁判案由】    交付簿冊等
【裁判全文】
臺灣高等法院民事判決                   97年度上字第779號
上  訴  人  乙○○
訴訟代理人  張智剛律師
被 上訴 人  甲○○
訴訟代理人  黃璽麟律師
複 代理 人  張家賓律師
            謝其演律師
上列當事人間交付簿冊事件，上訴人對於中華民國97年7月7日臺
灣士林地方法院96年度訴字第583號第一審判決提起上訴，本院
於98年3月17日言詞辯論終結，判決如下：
    主      文
原判決（確定部分除外）關於命上訴人交付超過銘珍食品廠有限
公司所有如附表三所示之帳冊資料予被上訴人查閱部分，暨訴訟
費用之裁判均廢棄。
上開廢棄部分，被上訴人在第一審之訴駁回。
其餘上訴駁回。
第一、二審訴訟費用（確定部分除外）由上訴人負擔十分之八，
餘由被上訴人負擔。
    事實及理由
一、被上訴人主張：
  (一)上訴人為銘珍食品廠有限公司（下稱銘珍公司）之唯一董事
    ，依公司法第108條第1項規定，為銘珍公司執行業務之股東
    。伊係銘珍公司之不執行業務股東，依公司法第109條準用
    第48條，並類推適用公司法第229條、第218條第2項之規定
    ，伊得行使監察權，請求會同伊所選任之律師、會計師查閱
    相關帳簿、會計憑證等，惟經伊多次請求，上訴人均置之不
    理。
  (二)爰依公司法第109條之規定，訴請：上訴人應將銘珍公司所
    有如附表一所示帳冊資料交付予伊及伊選任之律師、會計師
    共同查核檢閱。原審判命上訴人應將銘珍公司所有如附表二
    所示之帳冊資料交付予被上訴人及其選任之律師、會計師共
    同查核檢閱，並駁回被上訴其餘之訴。上訴人就其敗訴部分
    聲明不服，被上訴人就其敗訴部分則未聲明不服，已告確定
    。被上訴人於本院聲明：上訴駁回。
二、上訴人則以：
  (一)銘珍公司設於臺北縣淡水鎮，於納莉颱風時遭受水災，92年
    度以前之帳冊因風災水淹而滅失，伊當時疏未向國稅局申報
    ，惟每年度之帳冊均已經會計師查核並向國稅局申報稅捐完
    畢，銘珍公司93、94年度帳冊亦遺失。伊無從提出已滅失之
    帳冊交付予被上訴人查閱。
  (二)又會計憑證僅應保存5年，伊未保存逾5年以上之會計憑證，
    被上訴人不得請求伊交付。被上訴人僅得請求伊交付公司法
    第20條之簿冊、文件，不得請求伊交付逾該條範圍之簿冊。
    另主要客戶明細及銷貨金額、主要供應商及貨物金額等，係
    伊公司之營業秘密，非屬被上訴人得查閱之內容等語，資為
    抗辯。並於本院聲明：(1)原判決不利伊之部分廢棄。(2)上開
    廢棄部分，被上訴人在第一審之訴駁回。
三、兩造不爭執事項：
  (一)被上訴人為銘珍公司之股東，上訴人則為銘珍公司執行業務
    之股東。
  (二)被上訴人已查閱過銘珍公司89年度總分類帳簿，及95年度之
    部分帳冊（不含95年度總帳冊缺漏之193至197頁及預收貨款
    與其他應付款科目總帳、所有往來銀行存摺及對帳單、進銷
    存資料、主要客戶明細及其銷貨金額、主要供應商及其貨物
    金額）。
四、被上訴人又主張：股東會議紀錄於公司存續期間，應永久保
    存，會計帳簿應保存10年以上，上訴人不得拒絕伊查核檢閱
    逾5年以上之相關財產文件、帳簿、表冊，文件保存年限與
    上訴人是否有義務提出該等文件供伊查閱係屬二事，上訴人
    曾提出89年度之總分類帳供伊查閱，足證銘珍公司92年以前
    之相關財產文件、帳簿、表冊並未滅失等語。惟此為上訴人
    所否認，並以前開情詞置辯。是本件所應審究者厥為：(一)被
    上訴人得請求查閱之文書為何？被上訴人是否僅得請求查核
    檢閱公司法第20條之文書？被上訴人得否請求查閱逾5年以
    上即91年12月31日以前銘珍公司所有相關之財務報表、帳簿
    等文書？(二)被上訴人得否請求與其所選任之律師、會計師共
    同查核檢閱銘珍公司所有相關之財務報表、帳簿等文書？(三)
    銘珍公司所有92年以前（91年12月31日以前）相關之財務報
    表、帳簿等文書是否已因淹水滅失？93、94年度之帳冊是否
    已遺失而無從查閱？茲分別論述如下：
  (一)被上訴人請求查閱之文書為何？被上訴人是否僅得請求查閱
    公司法第20條之文書？被上訴人得否請求查閱逾5年以上即
    91年12月31日以前銘珍公司所有相關之財務報表、帳簿等文
    書？
    (1)被上訴人主張：伊得依公司法第109條準用第48條、第110
      條準用第228條及商業會計法之規定，查閱銘珍公司相關
      之帳簿、會計憑證、財務報表及營業報告書等語。上訴人
      抗辯：被上訴人僅得查閱公司法第20條規定之營業報告書
      、財務報表、盈餘分配或虧損撥補之議案，其餘文書不在
      被上訴人得查閱之範圍內云云。
    (2)按有限公司不執行業務之股東，均得行使監察權，其監察
      權之行使，準用第48條之規定；又不執行業務之股東，得
      隨時向執行業務之股東質詢公司營業情形，查閱財產文件
      、帳簿、表冊；有限公司於每屆會計年度終了，董事應依
      第228條之規定，造具各項表冊，分送各股東請其承認；
      每會計年度終了董事會應編造左列表冊，於股東常會開會
      30日前交監察人查核：一、營業報告書；二、財務報表；
      三、盈餘分派或虧損撥補之議案。公司法第109條、第48
      條、第110條及第228條分別定有明文。因有限公司不執行
      業務之股東，未參與公司業務之執行，而公司業務之執行
      是否正常、妥適，影響其權益至鉅，是公司法為保護其利
      益，乃賦與得隨時向執行業務之股東質詢營業情形，查閱
      財產文件、帳簿、表冊之權利，故依前開規定，不執行業
      務之股東皆得對執行業務股東查閱財產文件、帳簿、表冊
      之權利。而各項會計憑證，除應永久保存或有關未結會計
      事項者外，應於年度決算程序辦理終了後，至少保存5 年
      ；各項會計帳簿及財務報表，應於年度決算程序辦理終了
      後，至少保存10年；商業會計法第38條亦定有明文，故有
      限公司不執行業務股東自得查閱公司之財產文件、5年內
      之會計憑證及10年內之帳簿及財務報表。
    (3)經查，上訴人為銘珍公司登記之唯一董事，為執行業務之
      股東；被上訴人則係銘珍公司不執行業務之股東，此有銘
      珍公司變更登記表1件在卷可按（見原審卷第96-1、96-2
      頁），並為兩造所不爭執，是依上揭規定，被上訴人依法
      得行使監察權，向執行業務之股東即上訴人查詢銘珍公司
      營業情形、查閱銘珍公司之財產文件、帳簿、表冊，而上
      訴人依公司法第110條準用第228條之規定，亦應於每會計
      年度終了，編造營業報告書、財務報表、盈餘分派或虧損
      撥補之議案分送各股東，請其承認，故被上訴人自得訴請
      上訴人交付銘珍公司自96年起訴之會計年度以前10年內即
      自86年1月1日起，至交付之日止之帳簿、財務報表及財產
      文件，及自起訴之會計年度以前5年內即自91年1月1日起
      之會計憑證，供被上訴人查閱。
    (4)上訴人雖抗辯：伊僅有交付公司法第20條規定之文書之義
      務云云。惟查，公司法第20條規定之營業報告書、財務報
      表及營餘分配或虧損撥補之議案，係有限公司於每屆會計
      年度終了時，應提請股東同意或股東常會承認之文書，與
      公司法第48條不執行業務股東得隨時行使監察權，向執行
      業務股東質詢公司營業情形，並查閱財產文件、帳簿、表
      冊之內容並不相同，不執行業務股東行使監察權時所得查
      閱之文書，不以公司法第20條規定者為限，故上訴人抗辯
      被上訴人依公司法第109條準用第48條行使監察權時，僅
      得查閱公司法第20條規定之營業報告書、財務報表等文件
      ，尚無足採。
    (5)次按商業必須設置之帳簿，為普通時序帳簿及總分類帳簿
      ；商業每屆決算應編製下列報表：一、營業報告書；二、
      財務報表，商業會計法第23條第1項、第66條第1項定有明
      文。又按財務報表包括下列各種：一、資產負債表；二、
      損益表；三、現金流量表；四、業主權益變動表或累積盈
      虧變動表或盈虧撥補表，商業會計法第28條第1項亦定有
      明文。是被上訴人依公司法第109條準用第48條之規定，
      請求上訴人交付其起訴之會計年度以前10年內即自86年1
      月1日起至交付之日止，如附表三(一)編號1、2所示銘珍公
      司之總分類帳、日記帳、進貨帳、銷貨帳；如附表三(一)編
      號3、4之營業報告書、財務報表；暨如附表三(一)編號5、6
      之財產文件，洵屬有據。又上訴人雖曾交付部分95年度之
      帳冊予被上訴人查閱，惟被上訴人主張上訴人迄未交付95
      年度總分類帳缺漏之第193至197頁及預收貨款與其他應付
      款科目總帳，為上訴人所不爭執（見原審卷第93、94頁）
      ，被上訴人自得請求上訴人交付如附表三(二)編號1所示銘
      珍公司95年度總分類帳中缺漏之第193至197頁及預收貨款
      與其他應付款科目總帳。
    (6)再按會計事項之發生，均應取得、給予或自行編製足以證
      明之會計憑證。商業會計憑證分下列2類：一、原始憑證
      ：證明會計事項之經過，而為造具記帳憑證所根據之憑證
      ；二、記帳憑證：證明處理會計事項人員之責任，而為記
      帳所根據之憑證。原始憑證，其種類規定如下：一、外來
      憑證：係自其商業本身以外之人所取得者；二、對外憑證
      ：係給與其商業本身以外之人者；三、內部憑證：係由其
      商業本身自行製存者；記帳憑證，其種類規定如下：一、
      收入傳票；二、支出傳票；三、轉帳傳票，商業會計法第
      14至17條分別定有明文。
    (7)經查，被上訴人請求上訴人交付查閱如附表三(三)所示之資
      料，其中如附表三(三)編號1所示之各類所得資料申報書、
      扣繳憑單存根聯，係由銘珍公司出具予稅捐機關及員工之
      對外憑證；附表三(三)編號2所示之租賃契約及不動產買賣
      契約係銘珍公司自其商業本身以外之人所取得之外來憑證
      ；附表三(三)編號3之傳票包括收入傳票、支出傳票、轉帳
      傳票，屬商業會計法第17條規定之記帳憑證，統一發票係
      銘珍公司給與其本身以外之人之對外憑證；附表三(三)編號
      4之薪資清冊及每月加班明細表則屬其商業本身自行製存
      之內部憑證，足證附表三(三)編號1至4所示均係銘珍公司之
      會計憑證，故被上訴人請求上訴人交付自其起訴之會計年
      度以前5年即自91年1月1日起之交付之日止之會計憑證供
      其查閱，亦屬有據。
    (8)被上訴人又主張：上訴人亦應將銘珍公司所有如附表四所
      示之相關文書交付予伊查閱云云。惟查：附表四編號1
      所示銘珍公司除95年度以外之86年度至交付之日止之產品
      銷售契約、客戶名冊部分：因銘珍公司從事之主要營業項
      目為食品製造、加工、買賣業務，有銘珍公司變更登記表
      1件在卷可憑（見原審卷第96-1頁），此種食品之進銷貨
      業務，一般非必簽訂書面銷售契約，且上訴人亦未必就其
      客戶製作客戶名冊，被上訴人既未舉證證明確有此等文件
      存在，且其已能查閱相關帳簿及統一發票等會計憑證，即
      得勾稽知悉銘珍公司銷售產品之狀況及銷貨、進貨對象，
      自不得再請求上訴人交付產品銷售契約、客戶名冊。附
      表四編號2所示銘珍公司95年度所有往來銀行之對帳單部
      分：被上訴人未舉證證明上訴人曾向銀行申請銘珍公司之
      對帳單，且被上訴人已得查閱銘珍公司相關之財產文件即
      該公司所有如附表三(一)編號5、6之相關銀行往來存摺，被
      上訴人當足知悉銘珍公司之存提款狀況，自無必要再請求
      上訴人向相關往來銀行申請銘珍公司之對帳單供其查閱。
      附表四編號3至5之95年度進銷存資料、95年度主要客戶
      明細及其銷貨金額、95年度主要供應商及其貨物金額部分
      ：被上訴人未舉證證明上訴人就銘珍公司之進銷存紀錄，
      除帳簿外，另行製作進銷存資料，且被上訴人得查閱銘珍
      公司之帳簿及統一發票等會計憑證，即足瞭解銘珍公司之
      進銷存情形，自不得再請求上訴人交付95年度進銷存資料
      。又主要客戶明細、主要供應商非屬會計憑證或帳簿、財
      務報表，銘珍公司之銷貨金額或其進貨金額亦均記載於帳
      簿或會計憑證上，上訴人並無另行製作主要客戶明細、主
      要供應商及其銷貨金額、貨物金額之資料交付被上訴人查
      閱。
    (9)綜上，被上訴人得請求上訴人交付查閱銘珍公司所有如附
      表三所示之文書。
  (二)被上訴人得否請求與其所選任之律師、會計師共同查核檢閱
    銘珍公司所有相關之財務報表、帳簿等文書？
    (1)被上訴人又主張：伊得類推適用公司法第229條之規定，
      請求上訴人將銘珍公司相關帳簿、表冊及財務報表交付予
      伊及伊選任之律師、會計師共同查核檢閱等語。
    (2)按每屆會計年度終了，有限公司之董事應依第228條之規
      定，造具各項表冊，分送各股東，請其承認。前項表冊送
      達後逾1個月未提出異議者，視為承認；第231條至第233
      條、第235條及第245條第1項之規定，於有限公司準用之
      ，此觀公司法第110條之規定即明。是有限公司未執行業
      務之股東查閱公司之財務報表、帳簿及憑證後，認有檢查
      公司財產狀況及業務帳目之必要者，依公司法第110條準
      用同法第245條之規定，即繼續1年以上，持有已發行股份
      總數百分之三以上之股東，得聲請法院選派檢查人，檢查
      公司業務帳目及財產情形。惟有限公司並無準用公司法第
      229條關於股份有限公司股東於股東常會開會10日前，得
      隨時至公司查閱董事會所造具之各項表冊及監察人之報告
      書，並得偕同其所委託之律師或會計師查閱之規定。
    (3)經查，被上訴人主張類推適用公司法第229條之規定，請
      求上訴人將銘珍公司相關帳簿、表冊及財務報表交付予被
      上訴人及其選任之律師、會計師共同查核檢閱。惟查銘珍
      公司係有限公司，並非股份有限公司，有銘珍公司之公司
      變更登記表1件在卷足憑（見原審卷第96-1、96-2頁），
      而公司法第110條關於有限公司表冊之編造及承認僅準用
      同法第231條至第233條、第235條及第245條第1項之規定
      ，並未準用同法第229條之規定，故被上訴人得依公司法
      第109條準用第48條之規定，查閱銘珍公司之財產文件、
      帳簿、表冊，惟不得請求與其選任之律師、會計師共同查
      核檢閱。如被上訴人查閱銘珍公司財產文件、帳簿、表冊
      之結果，認有審核銘珍公司財產及業務狀況之必要時，應
      另依公司法第110條準用第245條第1項之規定，另行聲請
      法院選派檢查人，查核檢閱銘珍公司之財產，尚不得請求
      直接與其選任之律師、會計師會同查核檢閱銘珍公司之財
      產文件、帳簿、表冊。故被上訴人請求與其所選任之律師
      、會計師共同查核檢閱銘珍公司之財產文件、帳簿、表冊
      ，尚屬無據。
  (三)銘珍公司所有92年以前（91年12月31日以前）相關之財務報
    表、帳簿等文書是否已因淹水滅失？93、94年度之帳冊是否
    已遺失而無從查閱？
    (1)上訴人又抗辯：銘珍公司所有92年以前之相關財務報表、
      帳簿及財產文件已因淹水滅失，93、94年度之帳冊亦已遺
      失云云。
    (2)經查，上訴人於原審先抗辯銘珍公司因設於臺北縣淡水鎮
      ，於納莉颱風時遭受水淹，92年度以前之帳冊因風災水淹
      而滅失，93年度以後之帳冊全數在會計師處，且國稅局已
      完成93年度查核帳冊之程序等語（見原審卷第56頁），惟
      嗣後上訴人於97年6月10日提供銘珍公司95年度帳冊及89
      年度總分類帳簿予被上訴人查閱，並改稱92年度以前之帳
      冊，除89年度總分類帳外，其餘因遷廠遭受風災水淹滅失
      ，93、94年度帳冊經會計師簽證完畢後遺失未尋獲，恐有
      遺失之虞等語（見原審卷第95頁）。是上訴人就其92年度
      以前之帳冊究竟有無滅失，93、94年度之帳冊係在會計師
      處或遺失，其所言前後不一，已難憑信，茍銘珍公司於92
      年度以前之帳冊確已因淹水滅失，衡情當無獨有89年度之
      總分類帳未滅失，矧上訴人迄未向國稅局申報帳冊遭水淹
      滅失，亦未申報93、94年度帳冊遺失，而被上訴人之被繼
      承人林清輝於94年10月12日死亡，銘珍公司關於其死亡前
      即94年度以前之帳冊、財產文件等資料即恰巧滅失或遺失
      ，而僅有林清輝死亡後自95年度起之帳冊及財產相關文件
      資料，顯與常情不符。故上訴人抗辯92年度以前之帳冊，
      除89年度總分類帳外，均因淹水滅失，另93、94年度之帳
      冊等資料亦遺失云云，洵無足採。
五、綜上所述，被上訴人主張：伊為銘珍公司不執行業務之股東
    ，得依公司法第110條準用第48條之規定，請求上訴人交付
    銘珍公司之帳冊資料供其查閱，為可採。上訴人抗辯：被上
    訴人不得查閱逾5年以上之帳簿、財務報表，亦不得查閱逾
    公司法第20條規定之文件，及銘珍公司92年度以前之帳冊已
    因淹水滅失，93、94年度之帳冊遺失云云，為不可採。從而
    ，被上訴人依公司法第109條準用第48條之規定，請求上訴
    人交付如附表三所示銘珍公司之財產文件、帳簿、表冊、會
    計憑證等，為有理由，應予准許；逾此部分之請求，則為無
    理由，應予駁回。原審就超過上開應准許部分，為上訴人敗
    訴之判決，自有未洽，上訴意旨指摘原判決此部分不當，求
    予廢棄改判，為有理由，自應由本院予以廢棄改判，如主文
    第2項所示。至於上開應准許部分，原審判命上訴人交付予
    被上訴人查閱，核無不合，上訴意旨就此部分指摘原判決不
    當，求予廢棄改判，為無理由，應予駁回。
六、本件事證已臻明確，兩造其餘陳述及攻擊防禦方法，經審酌
    後核與判決結果不生影響，不再一一論述，附此敘明。
據上論結，本件上訴為一部有理由，一部無理由，依民事訴訟法
第450條、第449條第1項、第79條但書，判決如主文。
中    華    民    國    98    年    3     月    31    日
                  民事第十三庭
                      審判長法  官  黃騰耀
                            法  官  楊絮雲
                            法  官  周舒雁
正本係照原本作成。
如不服本判決，應於收受送達後20日內向本院提出上訴書狀，其
未表明上訴理由者，應於提出上訴後20日內向本院補提理由書狀
（均須按他造當事人之人數附繕本）上訴時應提出委任律師或具
有律師資格之人之委任狀；委任有律師資格者，另應附具律師資
格證書及釋明委任人與受任人有民事訴訟法第466條之1第1項但
書或第2項（詳附註）所定關係之釋明文書影本。
中    華    民    國    98    年    3     月    31    日
                            書記官  秦仲芳
附註：
民事訴訟法第466條之1（第1項、第2項）：
對於第二審判決上訴，上訴人應委任律師為訴訟代理人。但上訴
人或其他法定代理人具有律師資格者，不在此限。
上訴人之配偶、三親等內之血親、二親等內之姻親，或上訴人為
法人、中央或地方機關時，其所屬專任人員具有律師資格並經法
院認為適當者，亦得為第三審訴訟代理人。
┌───────────────────────────────────┐
│附表一：被上訴人於原審請求上訴人交付查核檢閱之資料（即銘珍公司自86年1 │
│月1日起至交付之日止之下列帳冊資料）                                   │
├──┬──────────────────┬─────────────┤
│編號│  帳    冊    資    料    名    稱  │備                      註│
├──┼──────────────────┼─────────────┤
│ １ │產品銷售契約、客戶名冊              │                          │
├──┼──────────────────┼─────────────┤
│ ２ │各類所得資料申報書、扣繳憑單存根聯  │                          │
├──┼──────────────────┼─────────────┤
│ ３ │租賃契約及不動產買賣契約            │                          │
├──┼──────────────────┼─────────────┤
│ ４ │總分類帳                            │                          │
├──┼──────────────────┼─────────────┤
│ ５ │日記帳、進貨帳、銷貨帳、傳票及憑證、│                          │
│    │統一發票                            │                          │
├──┼──────────────────┼─────────────┤
│ ６ │往來銀行活期存款、綜合存款及支票存庫│                          │
│    │存摺                                │                          │
├──┼──────────────────┼─────────────┤
│ ７ │薪資清冊及每月之加班明細表          │                          │
├──┼──────────────────┼─────────────┤
│ ８ │營業人銷售與稅額申報書、營業報告書、│                          │
│    │資產負債表、主要財產之財產目錄、損益│                          │
│    │表及股東權益變動表、現金流量表      │                          │
├──┼──────────────────┼─────────────┤
│ ９ │盈餘分派或虧損撥補之議案及股東會議紀│                          │
│    │錄                                  │                          │
└──┴──────────────────┴─────────────┘
┌───────────────────────────────────┐
│附表二：原判決判命上訴人應交付被上訴人與其選任之律師、會計師共同查核檢│
│閱之資料                                                              │
├───────────────────────────────────┤
│(一)銘珍公司自86年度至94年度、96年度起至交付之日止之下列帳冊資料        │
├──┬──────────────────┬─────────────┤
│編號│  帳    冊    資    料    名    稱  │備                      註│
├──┼──────────────────┼─────────────┤
│ １ │產品銷售契約、客戶名冊              │                          │
├──┼──────────────────┼─────────────┤
│ ２ │各類所得資料申報書、扣繳憑單存根聯  │                          │
├──┼──────────────────┼─────────────┤
│ ３ │租賃契約及不動產買賣契約            │                          │
├──┼──────────────────┼─────────────┤
│ ４ │總分類帳（89年度除外）              │                          │
├──┼──────────────────┼─────────────┤
│ ５ │日記帳、進貨帳、銷貨帳、傳票及憑證、│                          │
│    │統一發票                            │                          │
├──┼──────────────────┼─────────────┤
│ ６ │往來銀行活期存款、綜合存款及支票存庫│                          │
│    │存摺                                │                          │
├──┼──────────────────┼─────────────┤
│ ７ │薪資清冊及每月之加班明細表          │                          │
├──┼──────────────────┼─────────────┤
│ ８ │營業人銷售與稅額申報書、營業報告書、│                          │
│    │資產負債表、主要財產之財產目錄、損益│                          │
│    │表及股東權益變動表、現金流量表      │                          │
├──┼──────────────────┼─────────────┤
│ ９ │盈餘分派或虧損撥補之議案及股東會議紀│                          │
│    │錄                                  │                          │
├───────────────────────────────────┤
│(二)銘珍公司95年度之下列帳冊資料：                                      │
├──┬──────────────────┬─────────────┤
│編號│  帳    冊    資    料    名    稱  │備                      註│
├──┼──────────────────┼─────────────┤
│ １ │「總分類帳」缺漏之第193至197頁及預收│                          │
│    │貨款與其他應付款科目總帳            │                          │
├──┼──────────────────┼─────────────┤
│ ２ │所有往來銀行存摺及對帳單            │                          │
└──┴──────────────────┴─────────────┘
┌──────────────────────────────────────┐
│附表三：上訴人應交付予被上訴人查核檢閱之資料                                │
├──────────────────────────────────────┤
│(一)銘珍公司應交付自86年1月1日起至交付之日止之下列帳冊資料（應保存10年之帳簿、│
│  財務報表及財產文件部分）：                                                │
├──┬──────────────────┬────────────────┤
│編號│  帳    冊    資    料    名    稱  │備                            註│
├──┼──────────────────┼────────────────┤
│ １ │總分類帳（89年度除外）              │附表一編號4                     │
│    │                                    │附表二(一)編號4，為帳簿           │
├──┼──────────────────┼────────────────┤
│ ２ │日記帳、進貨帳、銷貨帳              │附表一編號5                     │
│    │                                    │附表二(一)編號5，為帳簿           │
├──┼──────────────────┼────────────────┤
│ ３ │營業人銷售與稅額申報書、營業報告書、│附表一編號8                     │
│    │資產負債表、主要財產之財產目錄、損益│附表二(一)編號8，為商業會計法第23 │
│    │表及股東權益變動表、現金流量表      │條、第28條之營業報告書及財務報表│
├──┼──────────────────┼────────────────┤
│ ４ │盈餘分派或虧損撥補之議案及股東會議紀│附表一編號9                     │
│    │錄                                  │附表二(一)編號9，為商業會計法第28 │
│    │                                    │條之財務報表                    │
├──┼──────────────────┼────────────────┤
│ ５ │除95年度以外之86年度起至交付之日止之│附表一編號6                     │
│    │往來銀行活期存款、綜合存款及支票存庫│附表二(一)編號6，為公司法第48條之 │
│    │存摺                                │財產文件                        │
├──┼──────────────────┼────────────────┤
│ ６ │95年度所有往來銀行存摺              │附表一編號6                     │
│    │                                    │附表二(二)編號2，為公司法第48條之 │
│    │                                    │財產文件                        │
├──┴──────────────────┴────────────────┤
│(二)銘珍公司95年度之下列帳冊資料：                                            │
├──┬──────────────────┬────────────────┤
│編號│  帳    冊    資    料    名    稱  │備                      註    註│
├──┼──────────────────┼────────────────┤
│ １ │「總分類帳」缺漏之第193至197頁及預收│附表一編號4                     │
│    │貨款與其他應付款科目總帳            │附表二(二)編號1，為帳簿           │
├──┴──────────────────┴────────────────┤
│(三)銘珍公司應交付自91年1月1日起至交付之日止之下列資料（應保存5年之會計憑證部 │
│  分）：                                                                    │
├──┬──────────────────┬────────────────┤
│編號│  帳    冊    資    料    名    稱  │備                      註    註│
├──┼──────────────────┼────────────────┤
│ １ │各類所得資料申報書、扣繳憑單存根聯  │附表一編號2，為會計憑證         │
├──┼──────────────────┼────────────────┤
│ ２ │租賃契約及不動產買賣契約            │附表一編號3，為會計憑證         │
├──┼──────────────────┼────────────────┤
│ ３ │傳票及憑證、統一發票                │附表一編號5，為會計憑證         │
├──┼──────────────────┼────────────────┤
│ ４ │薪資清冊及每月之加班明細表          │附表一編號7，為會計憑證         │
└──┴──────────────────┴────────────────┘
┌──────────────────────────────────────┐
│附表四：被上訴人不得請求上訴人交付查閱之資料                                │
├──┬──────────────────┬────────────────┤
│編號│       資    料    名    稱         │備                      註    註│
├──┼──────────────────┼────────────────┤
│ １ │除95年度以外之86年度至交付之日止之產│附表一編號1                     │
│    │品銷售契約、客戶名冊                │附表二(一)編號1                   │
├──┼──────────────────┼────────────────┤
│ ２ │95年度所有往來銀行之對帳單          │附表一編號6                     │
│    │                                    │附表二(二)編號2                   │
├──┼──────────────────┼────────────────┤
│ ３ │95年度進銷存資料                    │附表二(二)編號3                   │
├──┼──────────────────┼────────────────┤
│ ４ │95年度主要客戶明細及其銷貨金額      │附表一編號1                     │
│    │                                    │附表二(二)編號4                   │
├──┼──────────────────┼────────────────┤
│ ５ │95年度主要供應商及其貨物金額        │附表一編號1                     │
│    │                                    │附表二(二)編號5                   │
└──┴──────────────────┴────────────────┘


司法院資訊處製作；財團法人民間司法改革基金會備份。
